# Solucions {-}

## Capítol 1. Introduccio {-}

## Capítol 2. Comencem {-}

### Exercici 1. {-}

#### a) {-}

Seguir les instruccions del capítol.

#### b) {-}

Seguir les instruccions del capítol. Es pot fer un _script_ o un document _RMarkdown_, encara que és més recomanable el segon perquè permet escriure text sense format de codi que és més fàcil per explicar i entendre el que es fa.

#### c) {-}

L'ideal seria l'estructura següent:

* *Script*: 

  ```
  # Cursos ASBTEC - Inicia't a R
  
  ## Capítol 1.
  
  ## Capítol 2.
  
  ### ...
  ```
  
* *RMarkdown*: en el cas d'*RMarkdown* tenim l'avantatge de la capçalera *YAML* que ens permet posar títol, autor, data... en el document que volem crear, per tant, el títol del curs no és necessari posar-lo en un comentari. Així doncs l'estructura ideal seria la següent (encara que podeu crear la que vosaltres volgueu):

  ```
  ---
  title: "Cursos ASBTEC - Inicia't a R 
  author: "opcional"
  date: "opcional"
  output: html_document
  ---
  
  # Capítol 1
  
  Apunts...
  
  # Capítol 2.
  
  Apunts...
  
  ## Exercicis:
  
  ### Exercici 1.
  
  ...
  ```

### Exercici 2. {-}

```{r}
# Definim la variable 'hola'. El text ha d'anar entre cometes!
hola <- 'Hola, món!'

# Imprimim la variable
hola # escrivint-la.
print(hola) # utilitzant la funció print

```

### Exercici 3. {-}

```{r eval=FALSE}
install.packages("BiocManager") ##BiocManager ens serveix per instal·lar paquets de bioconductor
install.packages("rmarkdown")
install.packages("dplyr") 
install.packages("ggplot2")
## també podem instal·lar el paquet tidyverse mitjançant 'install.packages("tidyverse")'
## install.packages("tidyverse") ## instal·lant aquest paquet, ja instal·lem 'dplyr', 'ggplot2' i altres paquets.
BiocManager::install("GenomicRanges")
BiocManager::install("Biostrings")
```

Fem servir `install.packages()` per a paquets que es troben al CRAN i `BiocManager::install()` per a paquets que es troben a Bioconductor.

Noteu que a l'hora de fer servir la funció `BiocManager::install()`, no només utilitzem el nom de la funció `install()`, sinó que també indiquem el nom del paquet `BiocManager` i `::`. D'aquesta manera evitem carregar tot el paquet mitjançant `library(BiocManager)`, ja que aquesta funció l'hem de fer servir pocs cops.

### Exercici 4. {-}

Exercici lliure, ja que l'únic objectiu és veure com funcionen els operadors i les funcions explicades.

#### a) 

```{r}
1+2+3+4 # suma
1-5 # resta

5*5 # multiplicació
5/5 # divisó

5**5 # potència

10 %% 3 # mòdul
10 %/% 3 # divisió entera
```

### Exercici 5. {-}

Exercici lliure, ja que l'únic objectiu és veure com funcionen els operadors i les funcions explicades.

```{r}
# definim el vector amb la funció c().
v <- c(1,2,3,4,5,6,7,8,9,10)
```

#### a) 

```{r}
v+v # suma
v-v # resta
v*v # multiplicació
v/v # divisió
```

Veiem com cada operació es fa entre cada element del vector. 

#### b)

```{r}
sum(v,v)
sum(v)
#...

sqrt(v)
```

Amb algunes funcions com `sum()`, l'operació agafa tots els elements del vector, independentment de quantes vegades es repeteix el vector.

Amb altres funcions com `sqrt()`, l'operació es fa a cada element del vector per separat.

#### c) 

```{r}
mean(v)
var(v)
# ...
```

