# Com són les dades a R?

## Tipus de dades a R

Les dades a R solen ser classificades en 3 tipus:

* Numèriques: enters (*integers*, *int*) i decimals (*dbl*)
* Caràcters: lletres, paraules, frases... que es posen entre cometes (**_""_**)
* Lògiques o booleanes: vertader (*TRUE*, *T*) o fals (*FALSE*, *F*)
* Factors: poden ser qualsevol tipus (número, paraula...), però representa variables categòriques.

Per visualitzar a quin tipus de dades és una variable, vector o qualsevol conjunt de dades en general, podem utilitzar les funcions `class()`, `typeof()`, `str()`... Cadascuna d'aquestes funcions ens donarà informació sobre diferents nivells del tipus de dades (ex. `class()` ens retorna *numeric* i `typeof()` ens retornarà *dbl*/*int*)

### Numèriques o *numeric*

Les dades numèriques són aquelles dades que representen números. Es divideixen en:

* *Double* o *dbl*: representen números decimals (*floating point*). Totes les dades numèriques d'R són *dbl* per defecte, encara que definim nombres enters.
* *Integer* o *int*: representen números enters. Per indicar que volem que un número sigui considerat enter, hem de posar una `L` derrere (ex. `1L`). També podem utilitzar la funció `as.integer()` per a fer que un nombre tingui el format *integer*. 

En la majoria dels casos la diferència entre *integer* i *double* no té massa importància.

```{r}
class(1)   # class() ens indicarà la classe de les dades (1), que en aquest cas és 'numeric' 
class(as.integer(1))

typeof(1)  # typeof() ens idicarà el tipus de dada que és el número 1, en aquest cas és 'double'
typeof(1L) # com que hem indicat '1L' ara obtindrem que el tipus de dades és 'integer'.

str(1)     # str ens retornarà el tipus de dades ('num') de 'numeric' i part d'aquestes dades.
```

### Caràcters o *character*

Les dades de classe *character* fan referència a tot tipus de text que es troba entre cometes (*quotes*) simples o dobles (*''* o *""*). Entre les cometes simples i dobles no hi ha diferència, però ambós extrems han de ser iguals i si, per exemple, dins de text entre cometes volem posar un apòstrof, les cometes que envoltin el text, hauràn de ser dobles, ja que sinó l'apòstrof faria "interferència" amb les cometes simples que indiquen el text en format *character*.

```{r}
class('Benvinguts a ASBTEC') # ens retorna character utilitzant cometes simples
class("L'Associació de Biotecnòlegs de Catalunya") # aquí utilitzem cometes dobles i no afecta a l'apòstrof
```

També escriure números en format *character* o fins i tot convertir-los a *character* mitjançant funcions com `as.character()`, la qual tornarem a verue a vectors.

```{r}
class("1") # tot i que escrivim un número, com que està entre cometes ens retornarà "character"
class(as.character(1)) # encara que escrivim un número sense cometes, la funció as.character() el converteix a character.
```

### Lògiques, *logical* o *boolean*

### Factors o *factor*

Les dades de classe *factor* són aquelles que representen variables categòriques i ser text, números o valors lògics.

Per a declarar dades de tipus *factor*, podem utilitzar la funció `factor()`, la qual ens demana un vector `x` (que pot ser un sol número, text, etc) i també li podem donar altres atributs com `levels`.

```{r}
factors <- factor(x = 1:10) # genero un vector de factors a partir de la seqüència d'1 a 10.
class(factors)
factors # ens retorna un vector amb els números que li hem donat i també l'atribut levels.
```


## Estructures de dades

### Bàsiques

#### Vectors o *vectors*

#### Matrius o *matrices*

#### Marcs de dades o *data frames*

#### Llistes o *lists*

### Avançades